el: Κατεύθυνση ανοίγματος: Μονόδρομη ταλάντευση; Αμφίδρομη ταλάντευση; Άλλο
fi: Avaussuunta: Yksisuuntainen keinu; Kaksisuuntainen keinu; Muu
ru: Направление открытия: В одну сторону; В две стороны; Другой
ja: 開閉方向: 1ウェイ; 2ウェイ; その他
vi: Hướng mở: Xoay một chiều; Xoay hai chiều; Khác
fr: Sens d’ouverture: Balançoire à sens unique; Balançoire à double sens; Autre
da: Åbningsretning: Envejssving; Tovejssving; Andet
de: Öffnungsrichtung: Anschlagtür; Schwingtür; Sonstiges
zh-TW: 開口方向: 單向擺動; 雙向擺動; 其他
th: ทิศทางการเปิด: แบบเปิดทางเดียว; แบบเปิดสองทาง; อื่นๆ
bg-BG: Посока на отваряне: Еднопосочно завъртане; Двупосочно завъртане; Други
pt-BR: Direção de abertura: Balanço unilateral; Balanço bidirecional; Outro
ko: 열리는 방향: 단방향 스윙; 양방향 스윙; 기타
pl: Kierunek otwierania: Huśtawka jednokierunkowa; Huśtawka dwukierunkowa; Inne
sk-SK: Smer otvárania: Jednosmerný; Obojsmerný; Iné
it: Direzione di apertura: Unidirezionale; Bidirezionale; Altro
pt-PT: Direção de abertura: Balanço unidirecional; Balanço bidirecional; Outro
zh-CN: 打开方向: 单向摇摆; 双向摇摆; 其他
nb: Åpningsretning: Enveissving; Toveissving; Annet
sv: Öppningsriktning: Enkelriktad svängning; Dubbelriktad svängning; Övrigt
en: Opening direction: One-way swing; Two-way swing; Other
es: Dirección de apertura: Giro de una vía; Giro de dos vías; Otros
lt-LT: Atidarymo kryptis: Vienos krypties; Dvikryptis; Kita
hu: Nyitási irány: Egyirányú lengőajtó; Kétirányú lengőajtó; Egyéb
sl-SI: Smer odpiranja: Enosmerno; Dvosmerno; Drugo
cs: Směr otevírání: Jednosměrné otevírání; Obousměrné otevírání; Jiné
tr: Açılış Yönü: Tek yönlü salıncak; İki yönlü salıncak; Diğer
ro-RO: Direcția de deschidere: Legănare într-un singur sens; Legănare în două sensuri; Altele
nl: Openingsrichting: In één richting; In twee richtingen; Andere
hr-HR: Smjer otvaranja: U jednom smjeru; U dva smjera; Ostalo